---
title: "Эмпирическая часть"
author: "Григораш Екатерина"
date: '2022-04-22'
output:
  html_document:
    code_folding: "hide"
---

```{r setup, include=FALSE}
knitr::opts_chunk$set(echo = TRUE, message = F, error = F, warning = F)
```

```{r}
library(ggplot2)
library("readxl") # чтобы рабботал read_xlsx
library(dplyr)
library(stargazer) # Для красивых табличек
library(sjPlot) # для plot_model
library(forcats)
library(gridExtra)
library(tidyr)
library(MASS)
library("PerformanceAnalytics")
```

```{r}
df.all <-  read_xlsx ("viborka2.xlsx")
df <- df.all[df.all$Democracy>=0.5,]

df$QuotaLeg <- as.factor(df$QuotaLeg)
df$QuotaVol <- as.factor(df$QuotaVol)
df$ElectSystemNum <- as.factor(df$ElectSystemNum)
df$Parliament <- as.numeric(df$Parliament)
```

### Дискриптивный обзор

Выборка 31 страна (индекс V-DEM >=0.5)

```{r}
ggplot(df,aes(fct_reorder(countryRus,Democracy),Democracy)) + 
  geom_histogram(stat="identity",alpha=0.8,fill="#eacc97") +
  coord_flip() +
  theme_minimal() +
  xlab("") +
  ylab("Уровень демократии")
```

Распределение зависимой переменной

```{r}
ggplot(df,aes(Parliament)) + 
  geom_histogram(alpha=0.8, fill="#eacc97") +
  theme_minimal() +
  xlab("Процент женщин в парламенте") +
  ylab("Количество стран")

ggplot(df,aes(Parliament)) + 
  geom_boxplot() +
  theme_minimal() +
  xlab("Процент женщин в парламенте") +
  ylab("") +
  coord_flip() 
```

### Пропущенные значения

1) Смотрим на наличие выбросов
2) Если они есть, то вместо NA ставим **медианное** значение. Если нет, то **среднее**.

GendFamily32
```{r}
mean(df$GendFamily32,na.rm = TRUE) # 57
median(df$GendFamily32,na.rm = TRUE) # 58
df$GendFamily32[is.na(df$GendFamily32)] <- mean(df$GendFamily32, na.rm = TRUE)
df$GendFamily32<- round(df$GendFamily32,1)
```

GendFamily35
```{r}
ggplot(df,aes(GendFamily35)) + geom_boxplot()
mean(df$GendFamily35,na.rm = TRUE) # 27
median(df$GendFamily35,na.rm = TRUE) # 27
df$GendFamily35[is.na(df$GendFamily35)] <- median(df$GendFamily35, na.rm = TRUE)
df$GendFamily35<- round(df$GendFamily35,1)
```

AllExpend
```{r}
ggplot(df,aes(AllExpend)) + geom_boxplot()
mean(df$AllExpend,na.rm = TRUE) # 0.96
median(df$AllExpend,na.rm = TRUE) # 0.75
# Mean
df$AllExpendMean <- df$AllExpend
df$AllExpendMean[is.na(df$AllExpendMean)] <- mean(df$AllExpendMean, na.rm = TRUE)
df$AllExpendMean<- round(df$AllExpendMean,1)
# Median
df$AllExpendMedian <- df$AllExpend
df$AllExpendMedian[is.na(df$AllExpendMedian)] <- median(df$AllExpendMedian, na.rm = TRUE)
df$AllExpendMedian<- round(df$AllExpendMedian,1)
```

MomLeave
```{r}
ggplot(df,aes(MomLeave)) + geom_boxplot()
mean(df$MomLeave,na.rm = TRUE) # 53,8
median(df$MomLeave,na.rm = TRUE) # 50
df$MomLeave[is.na(df$MomLeave)] <- mean(df$MomLeave, na.rm = TRUE)
df$MomLeave<- round(df$MomLeave,1)
# Mean
df$MomLeaveMean <- df$MomLeave
df$MomLeaveMean[is.na(df$MomLeaveMean)] <- mean(df$MomLeaveMean, na.rm = TRUE)
df$MomLeaveMean<- round(df$MomLeaveMean,1)
# Median
df$MomLeaveMedian <- df$MomLeave
df$MomLeaveMedian[is.na(df$MomLeaveMedian)] <- median(df$MomLeaveMedian, na.rm = TRUE)
df$MomLeaveMedian<- round(df$MomLeaveMedian,1)
```

DadLeave
```{r}
ggplot(df,aes(DadLeave)) + geom_boxplot()
mean(df$DadLeave,na.rm = TRUE) # 8,4
median(df$DadLeave,na.rm = TRUE) # 2
# Mean
df$DadLeaveMean <- df$DadLeave
df$DadLeaveMean[is.na(df$DadLeaveMean)] <- mean(df$DadLeaveMean, na.rm = TRUE)
df$DadLeaveMean<- round(df$DadLeaveMean,1)
# Median
df$DadLeaveMedian <- df$DadLeave
df$DadLeaveMedian[is.na(df$DadLeaveMedian)] <- median(df$DadLeaveMedian, na.rm = TRUE)
df$DadLeaveMedian<- round(df$DadLeaveMedian,1)
```

FamUnpaidHour
```{r}
mean(df$FamUnpaidHour,na.rm = TRUE) # 4,2
median(df$FamUnpaidHour,na.rm = TRUE) # 4,3
df$FamUnpaidHour[is.na(df$FamUnpaidHour)] <- mean(df$FamUnpaidHour, na.rm = TRUE)
df$FamUnpaidHour<- round(df$FamUnpaidHour,1)
```

MalUnpaidHour
```{r}
ggplot(df,aes(MalUnpaidHour)) + geom_boxplot()
mean(df$MalUnpaidHour,na.rm = TRUE) # 2,07
median(df$MalUnpaidHour,na.rm = TRUE) # 2,28
# Mean
df$MalUnpaidHourMean <- df$MalUnpaidHour
df$MalUnpaidHourMean[is.na(df$MalUnpaidHourMean)] <- mean(df$MalUnpaidHourMean, na.rm = TRUE)
df$MalUnpaidHourMean<- round(df$MalUnpaidHourMean,1)
# Median
df$MalUnpaidHourMedian <- df$MalUnpaidHour
df$MalUnpaidHourMedian[is.na(df$MalUnpaidHourMedian)] <- median(df$MalUnpaidHourMedian, na.rm = TRUE)
df$MalUnpaidHourMedian<- round(df$MalUnpaidHourMedian,1)
```

### Общая модель

Для начала, чтобы избежать в будущем проблемы с коллениарностью, посмотрим на кореляцию между всеми независимыми переменными.

```{r}
df.cor <- df[c("GendPolicy","GendFamily28",
               "MalUnpaidHourMedian", "FamUnpaidHour",
               "MomLeaveMedian","DadLeaveMedian","AllExpendMedian",
               "ElectSystemNum","QuotaVol","QuotaLeg")]

df.cor$ElectSystemNum <- as.numeric(df.cor$ElectSystemNum)
df.cor$QuotaVol <- as.numeric(df.cor$QuotaVol)
df.cor$QuotaLeg <- as.numeric(df.cor$QuotaLeg)

chart.Correlation(df.cor, histogram=TRUE, pch=19)
```

Наблюдается сильная корреляция между:

1) GendFamily28 и GendPolicy (0.64)
2) GendFamily28 И GendFamily35 (0.66)
3) QuotaLeg и GendFamily35 (0.53)
4) QuotaLeg и GendFamily28 (0.62)

GendFamily28 (5(3)) - убираем

GendFamily35 (5(2))

GendPolicy (7(1))

QuotaLeg (5(2))

```{r}
df.cor <- df[c("GendPolicy",
               "MalUnpaidHourMedian","FamUnpaidHour",
               "MomLeaveMedian","DadLeaveMedian","AllExpendMedian",
               "ElectSystemNum","QuotaVol","QuotaLeg")]

df.cor$ElectSystemNum <- as.numeric(df.cor$ElectSystemNum)
df.cor$QuotaVol <- as.numeric(df.cor$QuotaVol)
df.cor$QuotaLeg <- as.numeric(df.cor$QuotaLeg)

chart.Correlation(df.cor, histogram=TRUE, pch=19)
```

### Регрессия

Линейная регрессия с переменными

1) Parliament
2) GendPolicy
3) MalUnpaidHourMedian
4) FamUnpaidHour
5) MomLeaveMedian
6) DadLeaveMedian
7) AllExpendMedian
 
И контрольными переменными

```{r}
# Модель без GendFamily32
mod.1 <- lm(Parliament~
             GendPolicy +
             MalUnpaidHourMedian + FamUnpaidHour +
             MomLeaveMedian + DadLeaveMedian + AllExpendMedian +
             ElectSystemNum + QuotaVol + QuotaLeg, df)

mod.2 <- lm(Parliament~
             GendPolicy +
             MalUnpaidHourMedian + FamUnpaidHour +
             MomLeaveMedian + DadLeaveMedian + log(AllExpendMedian) +
             ElectSystemNum + QuotaVol + QuotaLeg, df)

tab_model(mod.1)
tab_model(mod.2)
```

### Интерпретация

1) Один процент солгласных с утверждением, что мужчины лучшие политические лидеры, нежели женщины, приводит к уменьшению процента женщин в парламенте на 0.28 пункта.
2) Один дополнительный процент гос. росходов на на детей и дошкольное образование от ВВП увеличивает процент женщин в парламенте почти на 9 пунктов.
3) Наличие квот ведет к увеличению процента женщин в парламенте почти на 7 пунктов.

### Проверка допущений

```{r}
# Рисунок 
ggplot(df,aes(GendPolicy,Parliament)) + 
  geom_point(alpha=0.8) +
  theme_minimal() +
  xlab("Гендерные стереотипы") +
  ylab("Процент женщин в парламенте") +
  geom_smooth(method = "lm",alpha=0.2, color="#eacc97")

# Рисунок 
data=df %>% filter(GendPolicy<30 & Parliament<25)


ggplot(df,aes(AllExpendMedian,Parliament)) + 
  geom_point(alpha=0.8) +
  theme_minimal() +
  xlab("Государственные расходы") +
  ylab("Процент женщин в парламенте") +
  geom_smooth(method = "lm",alpha=0.2, color="#eacc97")

# Рисунок 
df <- df %>% 
  mutate(ParliamentF = case_when(
    Parliament < 20 ~ "Меньше 20",
    Parliament < 30 & Parliament >=20 ~ "20-30",
    Parliament < 40 & Parliament >=30 ~ "30-40",
    Parliament >=40 ~ "Больше 40"
    ))
df$ParliamentF <- as.factor(df$ParliamentF)
df$ParliamentF <- factor(df$ParliamentF, levels = c("Меньше 20", "20-30", "30-40","Больше 40"))

ggplot(df,aes(AllExpendMedian,GendPolicy,color=ParliamentF)) + 
  geom_point(alpha=0.5,aes(size=ParliamentF)) +
  geom_smooth(method = "lm",se = FALSE, alpha=0.2) +
  scale_color_manual(
  values = c("#a36c22", "#eacc97", "#93b0d0","#a793d0"),
  name = " Процент\
  женщин 
  в парламенте")+
  theme_minimal() +
  xlab("Государственные расходы") +
  ylab("Гендерные стереотипы") +
  guides(size = FALSE) 

# Рисунок 
table(df$ParliamentF,df$QuotaLeg)

ggplot(df,aes(QuotaLeg,fill=ParliamentF)) + 
  geom_bar(position = "stack",alpha=0.8) +
  geom_text(aes(label = after_stat(..count..)), stat = "count", vjust = 1.3, position = "stack",size = 4) +
  scale_fill_manual(
  values = c("#a36c22", "#eacc97", "#93b0d0", "#a793d0"),
  name = " Процент
  женщин 
  в парламенте")+
  theme_minimal() +
  xlab("Законодательные квоты")+
  ylab("Количество стран")

#Рисунок

ggplot(df,aes(QuotaVol,fill=ParliamentF)) + 
  geom_bar(position = "stack",alpha=0.8) +
  geom_text(aes(label = after_stat(..count..)), stat = "count", vjust = 1.3, position = "stack",size = 4) +
  scale_fill_manual(
  values = c("#a36c22", "#eacc97", "#93b0d0", "#a793d0"),
  name = " Процент
  женщин 
  в парламенте")+
  theme_minimal() +
  xlab("Добровольные квоты")+
  ylab("Количество стран")


# Рисунок 
data=df %>% filter( GendPolicy<35 & AllExpendMedian<=1)

ggplot(df,aes(AllExpendMedian,GendPolicy,size=QuotaLeg,color=ParliamentF)) + 
  geom_point(alpha=0.5) +
  xlab("Государственные расходы") +
  ylab("Гендерные стереотипы") +
  scale_color_manual(
  values = c("#a36c22", "#eacc97", "#93b0d0", "#a793d0"),
  name = " Процент
  женщин 
  в парламенте")+
  scale_size_manual(
  values = c(4, 8),
  name = "Законод.
  квоты",
  breaks = c("0", "1"),
  labels = c("Нет", "Есть"))+
  theme_minimal()

```

Вроде все ок

```{r}
gvlma::gvlma(mod.1, df)
plot(mod.1)
sqrt(car::vif(mod.1)) > 2
```

### Автоматический подбор лучшей модели

```{r}
step <- stepAIC(mod.1,direction = "backward")
```

### Оценка лучшей модели

В целом результаты схожи

```{r}
mod.2 <- lm(Parliament ~ GendPolicy + FamUnpaidHour + DadLeaveMedian + AllExpendMedian + 
    QuotaVol + QuotaLeg,df)

tab_model(mod.2)
```
