---
title: "Линейная регрессия"
output: html_document
author: Grigorash Ekaterina
---

```{r setup, include=FALSE}
knitr::opts_chunk$set(echo = TRUE)
```

```{r, echo=FALSE, message=FALSE}
library(tidyverse)
library(ggplot2)
library(sjPlot)
library(dplyr)
library(broom)
library(gridExtra)
library(pastecs)
library(car)
library(psych)
```

```{r, echo=FALSE, message=FALSE}
data = haven::read_sav("Russia PEI Responses expert-level.sav")
attach(data)
```
### Оценка модели с тремя предикторами
```{r}
linear_model <- lm(PEIIndexi~television+supported+police)
summary(linear_model)
```
Модель описывает 56% от выборки, переменные статистически значимы - кроме одной (рассмотрим ниже подробнее).

##### **Television**

Наиболее высокий уровень доверия к ТВ приводит в среднем к наиболее высоким оценкам экспертов (изменение на одну единицу первого увеличивает оценку на 3 пункта).

##### **Supported**

Рассмотрим ее значения:

1. winner
2. loser
3. no party 
4. did not vote
5. decline to answer
6. independent
7. no answer

Так как это переменная категориальная, то я бы лучше перекодировала ее в новую - чтобы определить влияет ли голосование на оценку - например, оставив 1-winner, 2-loser. Или даже объединив 2,3 и 6 в одну. Поэтому выводы будут не точны, надо перекодировать - не уверена, что смогу это сделать правильно в данной программе, но дальше продемонстрирую попытку.

##### **Police**

Наиболее высокий уровень доверия к полиции приводит в среднем к наиболее высоким оценкам экспертов (изменение на одну единицу первого увеличивает оценку на 2 пункта).

#### Попытка перекодировать переменную
```{r}
supported_f <- as.factor(supported)
linear_model_n <- lm(PEIIndexi~television+supported_f+police)
summary(linear_model_n)
```
Во-первых, хочется отметить, что существуют ответы лишь 1 - winner, 2 - loser, 5 - decline to answer, 7 - no answer.

В таблице мы видим, что значение 2 (loser) является значимым, и при этом отрицательно значимым (по отношению к ответу 1). А это значит, что, если эксперт голосовал за партию победителя, то его оценки качества проведения выборов будут выше. 

Все отстальные значения в целом не изменились (немного поднялся процент интерпретации выборки - с 56% до 59%).

### Диагностика
#### Линейность
```{r}
par(mfrow = c(2, 2))
model.diag.metrics <- augment(linear_model)
head(model.diag.metrics)
plot(linear_model)
```

На графике "Normal Q-Q" мы наблюдаем почти идеальную линию, что говорит о том, что наше наблюдаемое распределение совпадает с ожидаемым. Это хорошо. Следовательно, наше распредление нормальное.

А теперь все тоже самое, но в цифрах.

```{r}
stat.desc(linear_model_n, basic = F, norm = T)
```
Как мы можем отметить, наши переменные распределены нормально - без резких сдвигов.
```{r}
shapiro.test(television)
shapiro.test(supported)
shapiro.test(police)
```
Тест показывает, что у нас нормальное распределение переменных.

#### Гомогенность
```{r, warning=FALSE}
leveneTest (PEIIndexi, television, center = median) 
leveneTest (PEIIndexi, supported_f, center = median) 
leveneTest (PEIIndexi, police, center = median) 
```
Значения гомогенны.

#### Колинеарность
```{r}
vif(linear_model_n)
sqrt(vif(linear_model_n)) > 2
```
С колинеарностью все впорядке.

### Небольшое обобщение

Еще раз проверим основные моменты
```{r}
plot(linear_model_n, 1)
```

Связь линейная.
```{r}
plot(linear_model_n, 3)
```

Остатки распределены равномерно.
```{r}
plot(linear_model_n, 5)
```

Выбросы не влияют на нашу модель.

### Выводы

1. Связь между переменными линейная; 
2. Значения распределены нормально и они гомогенны;
3. Выбросов, влияющих на наши выводы, не наблюдаются;
4. Мультиколлинеарности нет.

Модель хорошая.