---
title: "Модель с предельным эффектом"
author: "Grigorash Ekaterina"
date: "04 11 2021"
output: html_document
---

```{r setup, include=FALSE}
knitr::opts_chunk$set(echo = TRUE, message = F, error = F, warning = F)
```

```{R,echo=FALSE, message=FALSE}
library("margins")
library("webuse")
library(cowplot)
library(tidyverse)
library(haven)
library(car)
library(mlogit)
library(dplyr)
library(sjPlot)
library("erer")
library(broom)
theme_set(theme_classic())
```

```{r, echo=FALSE, message=FALSE}
data = read_dta ("NELDA.dta")
data = na.omit(data)
```
## 1
**Получите предельные эффекты (marginal changes) для наилучшей модели (модель из переменных type, infl, gwf, NELDA Index, boycott, ethnicfrac, psyhint). Проинтерпретируйте полученные результаты.**

```{r}
# лучшая модель из предыдущего домашего задания (через функцию step, затем по показатели AIC)
mod_good = glm(formula = protestfinal ~ gwf + boycottopp, family = "binomial", 
    data = data)
# предельный эффект
summary(margins(mod_good))
```
В среднем, при бойкоте оппозиции вероятность протестов уменьшается на 29.57 %.
В среднем, если присутствует персоналисткий тип управления то вероятность проетстов увеличивается на 21.68 %.

## 2
**Постройте графики с предельными эффектами (AMEs)**.

```{r}
plot(margins(mod_good))
```

## 3

**Проведите диагностику получившейся модели в соответствии с примером диагностики с практикума.**

### Линейность
```{r}
data_new = data %>%
  dplyr::select_if(is.numeric) 
head(data_new)
```

```{r}
probabilities <- predict(mod_good, type = "response")
predicted.classes <- ifelse(probabilities > 0.5, "pos", "neg")
head(predicted.classes)
```

```{r}
predictors <- colnames(data_new)
predictors
```

```{r}
data_new = data %>%
  select (boycottopp) %>%
  mutate(logit = log(probabilities/(1-probabilities))) %>%
  gather(key = "predictors", value = "predictor.value", -logit)
head(data)
```

```{r}
# так как переменная gwf не числовая, то ее не обозначаем
ggplot(data_new, aes(logit, predictor.value))+
  geom_point(size = 1, alpha = 1) +
  geom_smooth(method = "loess") + 
  theme_bw() + 
  facet_wrap(~predictors, scales = "free_y")
```

Связь не линейная - проблема. На всякий случай проверим это утверждение для всей модели.

```{r}
plot(mod_good,2)
```

Действительно, с линейностью есть сложности.

### Значимые выбросы
```{r}
plot(mod_good, which = 4, id.n = 3)
```

На данном графике мы видим, что есть 2 значения, которые явно выделяются из общего распредеделния. Проверим теперь, насколько они влияют на нашу модель.

```{r}
model.data <- augment(mod_good) %>% 
  mutate(index = 1:n()) 
model.data %>% top_n(2, .cooksd)
```
```{r}
ggplot(model.data, aes(index, .std.resid)) + 
  geom_point(aes(color = protestfinal), alpha = .5) +
  theme_bw()
```
```{r}
model.data %>% 
  filter(abs(.std.resid) > 3)
```
Выбросы у нас есть, но они не значимы для нашей модели.

### Мультиколлинеарность

```{r}
# значение VIF, превышающее 5 или 10, указывает на проблематичную коллинеарность
car::vif(mod_good )
```
В нашем случае значения значительно ниже 5, что указывает на отсутствие мультиколлинеарности.

**Вывод**

У модели есть проблемы с линейностью переменной boycott, однако по другим показателям все хорошо: 

* мультиколлинерности нет;

* нет влиятельных выбросов.