---
title: "Многоуровневный анализа"
author: "Grigorash Ekaterina"
date: "14 12 2021"
output:
  html_document:
    code_folding: "hide"
---

```{r setup, include=FALSE}
knitr::opts_chunk$set(echo = TRUE, warning = F, error = F, message = F)
```

```{r}
library(haven)
library(car)
library(ggplot2)
library(lme4)
library(reshape)
library(sjPlot)
```

```{r}
df <- read_sav("Cosmetic Surgery.sav")
```

## Работа с переменной

Для начала нам необходимо понять, что многоуровнвый анализ имеет место быть. Для 
этого посмотрим на то, как отличаются интересующие нас значения в разных группах - в данном случае это клиники 

```{r}
df$Surgery <- as.factor(df$Surgery)

ggplot(df,aes(Base_QoL,Post_QoL)) + 
  geom_point(aes(color=Surgery)) +
  geom_smooth(se = FALSE) +
  scale_color_manual(
  values = c("#93b0d0", "#eacc97"),
  name = "Тип операции",
  labels = c("Косметическая", "Лист ожидания")) +
  facet_wrap(Clinic~ .) +
  ylab("Качество жизни после операции") +
  xlab("Качество жизни до операции") +
  theme_minimal()
```

Итак, как видно из графика, в каждой клинике мы может наблюдать разные результаты. Слежовательно, можно проводить многоуровневый анализ. Однако необходимо теперь посмотреть, есть ли связь между нашими переменными.

```{r}
model <-lm(Post_QoL ~ Surgery, df)
summary(model)

model1<-lm(Post_QoL ~ Surgery + Base_QoL, df)
summary(model1)
```

Переменная "тип операции" на индивидуальном уровне не значима, однако вместе с переменной "первоначальное состояние" они обе значимы. Тогда рассмотрим, как клиника влияет на то, какое состояние здоровья будет у пациента после операции.

## Многоуровневый анализ

С помощью этой формулы мы проверяем различаются ли значения нашей зависимой переменной между различными группами - в данном случае, есть ли разница в качестве после операции в каждой клинике.

```{r}
multi <- lmer(Post_QoL ~1 + (1|Clinic), df)
tab_model(multi)
logLik(multi)
```

Результат значим. Значит, результаты разные в зависимости от клиники.

Проверим теперь основные гипотезы о том, влияют ли наши независимые переменные на итоговое качество после операции.

```{r}
multi_1 <- lmer(Post_QoL ~ Surgery + (1|Clinic), df)
logLik(multi_1)

multi_2 <- lmer(Post_QoL ~ Surgery + Base_QoL + (1|Clinic), df)
logLik(multi_2)

multi_3 <- lmer(Post_QoL ~ Surgery + Base_QoL + BDI + (1|Clinic), df)
logLik(multi_3)

multi_4 <- lmer(Post_QoL ~ Surgery + Base_QoL + BDI + Age + (1|Clinic), df)
logLik(multi_4)

multi_5 <- lmer(Post_QoL ~ Surgery + Base_QoL + BDI + Age + Gender + (1|Clinic), df)
logLik(multi_5)
```

LogLik лучше у самой последней модели, значит она лучше всего подходит для интерпретации наших данных. 

```{r}
tab_model(multi_2)
tab_model(multi_5,p.val = "kr")
```

Согласно последней модели на качество здоровья после операции оказывает влияние состоние здоровья до операции, уровень депрессии и возраст пациента, а также 40% объясняется клиникой, в которой проходила операция. Не значимы оказались пол и тип операции.

**Состояние здоровья до операции**: каждая последующая единица переменной качества здоровья до операции в среднем увеличивает качество здоровья после операции на 0.2 пункта. Т.е. чем лучше было здоровье до операции, тем лучше оно будет и после операции.

**Уровень депрессии**: каждая последующая единица переменной уровня депресии в среднем увеличивает качество здоровья после операции на 0.1 пункта. Т.е. чем ниже уровень депрессии, тем лучше будет здоровье после операции.

**Возраст пациента**: каждый дополнительный год в среднем увеличивает качество здоровья после операции на 0.3 пункта. Т.е. чем старше пациент, тем лучше будет здоровье после операции.

### Random slopes

Это изменение сообщает R, что модель теперь позволяет эффекту хирургии (то есть наклону) варьироваться в разных клиниках. Т.е. мы можем интерпретировать изменение качества здоровья в каждой клинике отдельно.

```{r}
multi_rs <- lmer(Post_QoL ~ Surgery + Base_QoL + (Surgery|Clinic), df)
logLik(multi_rs)
tab_model(multi_rs)
```

### Interaction

```{r}
multi_rs_1 <- lmer(Post_QoL ~ Surgery + Base_QoL + Reason + (Surgery|Clinic), df)
logLik(multi_rs_1)
tab_model(multi_rs_1)

multi_rs_2 <- lmer(Post_QoL ~ Surgery + Base_QoL + Reason + Surgery:Reason + (Surgery|Clinic), df)
logLik(multi_rs_2)
tab_model(multi_rs_2)
```

```{r}
physicalSubset <- df$Reason==1
cosmeticSubset <- df$Reason==0
```

```{r}
physicalModel <- lmer(Post_QoL ~ Surgery + Base_QoL + (Surgery|Clinic),df, subset = physicalSubset)
logLik(physicalModel)
tab_model(physicalModel)

cosmeticModel <- lmer(Post_QoL ~ Surgery + Base_QoL + (Surgery|Clinic),df, subset = cosmeticSubset)
logLik(cosmeticModel)
tab_model(cosmeticModel)
```

### Вывод

Мы могли бы резюмировать эти результаты, сказав, что качество жизни после операции, после контроля качества жизни до операции, было ниже для тех, кто перенес операцию по изменению своей внешности, чем для тех, кто перенес операцию по физическим причинам. Это имеет смысл, потому что для тех, кто перенес операцию по исправлению физической проблемы, операция, вероятно, принесла облегчение, и поэтому их качество жизни улучшится. Однако те, кто перенес операцию по поводу тщеславия, вполне могут обнаружить, что изменение внешнего вида на самом деле не было причиной их несчастья, поэтому качество их жизни ниже.