---
title: "Home Task 9"
author: "Григораш Екатерина"
date: "12/4/2021"
output:
  html_document:
    code_folding: "hide"
---

```{r setup, include=FALSE}
knitr::opts_chunk$set(echo = TRUE, warning = F, error = F, message = F)
```

```{r}
library(ggplot2)
library(pscl) # для функции zeroinfl
library(sjPlot)
library(tidyverse)
library(lubridate)
library(dplyr)
```

```{r}
navalniy = read.csv("protest_navalniy.csv", encoding="UTF-8")
pension = read.csv("data.csv", encoding="UTF-8")
population = readxl::read_xls("region_pop.xls")
```

### Доп. материал

Для выполнения домашнего задания вам нужно обратиться к материалам туториалов по negative binomial (negbin) и zero-inflated (zip) регрессиям.
 
NB! Модель zero-inflated состоит из двух частей, где одна предсказывает появление нулей (логит), а вторая уже появление других значений (пуассон). Важно сказать, что переменные в ОБЕ части добавляются исходя из теории. Иными словами, у вас должны быть гипотезы (теория) относительно того, откуда в данных берутся нули.
 
Пример: Вы открыли бар и хотите понять, чем объясняется разное количество посетителей в разные будние дни. Предположим, что Вы каждый час фиксируете количество посетителей. Скорее всего, в утренние часы у вас будут нули, а ближе к вечеру количество посетителей будет увеличиваться. Тогда, в части, которая предсказывает нули Вы бы поставили предиктор "время", а в другую часть уже другие предположения о том, почему в среду приходит больше посетителей, нежели в четверг.
 
### Задача 1
 
В первой задаче Вам  предлагается поработать с данными по протестам, которые случились в российских городах в 2017 году и были организованы сторонниками Алексея Навального. Мы будем использовать в качестве зависимой переменной число задержанных (arrest), а в качестве независимых - Доля голосов за партию “Единая Россия” 2016 год (UR_share), доход (income_all), статус протеста (status_st).

**1) Получите распределение зависимой переменной (arrest), представьте описательную статистику. Что вы можете сказать про стандартное отклонение и среднее?**

```{r}
navalniy$status_st <- as.factor(navalniy$status_st)

ggplot(navalniy, aes(arrest))+
  geom_histogram(fill="#93b0d0")+
  ylab("Количество") +
  xlab("Аресты") +
  theme_minimal()

B = matrix(
  c(var(navalniy$arrest),
    sd(navalniy$arrest),
    mean(navalniy$arrest)),
  nrow = 1,
  ncol = 3,
  byrow = TRUE)
rownames(B) = ""
colnames(B) = c("Дисперсия", "Среднее отклонение","Среднее")
B
```

Стандартное отклонение почти в два раза больше нашего среднего, а значит, что большинство наших значений отклоняется от среднего на почти 13 единиц - что достаточно много. 

А еще у нас много нулей - возможно это связано с тем, что не было протестов в тех городах, где стоит 0, или же не удалось найти данные о протестах.
 
**2) Исходя из характеристик зависимой переменной (нули и избыточная дисперсия), выберите корректную модель с зависимой переменной arrest и независимыми переменными. Следует ли добавлять в модель переменные по числу вышедших на протест (mean) и/или численности населения (pop)? Почему? Получите и проинтерпретируйте IRRs. **
NB! Перед добавлением в модель, переменные с численностью населения или денежными показателями необходимо логарифмировать.

```{r}
model1 <- zeroinfl(arrest~UR_share+log(income_all)+status_st, navalniy)
model2 <- zeroinfl(arrest~UR_share+log(income_all)+status_st + mean +log(pop), navalniy)
model3 <- zeroinfl(arrest~UR_share+log(income_all)+status_st + mean, navalniy)
model4 <- zeroinfl(arrest~UR_share+log(income_all)+status_st +log(pop), navalniy)


#summary(model1) # Log-likelihood: -298.8 on 8 Df
#summary(model2) # Log-likelihood: -281.4 on 12 Df # лучшая
#summary(model3) # Log-likelihood: -297.6 on 10 Df
#summary(model4) # Log-likelihood: -287.9 on 10 Df

tab_model(model2)

```

**Интерпретация**:

Основные переменные - UR_share, log(income_all), status_st. Доп.переменные - log(pop), mean. Согласно Log-likelihood, модель 2 наиболее подходящая (самый большой показатель).

Значимыми переменными являются: UR_share (Доля голосов за ЕР), status_st (статус протеста), mean (среднее количество протестующих), pop (население). Не значимой переменной оказалась лишь одна income_all (доход).

Итак, как же они связаны с нашей зависимой переменной arrest (количество арестованных)?

**Доля голосов за ЕР**: каждая дополнительная единица переменной UR_share ведет к увеличению количества задержанных более, чем в 4 раза. Т.е. большая поддержка ЕР ведет к большим числам задержанных, что логично, так как опозиционное или "разношерстное" правительство может быть более мягким по отношению к протестующим. 

**Статус протеста**: согласованность протеста ведет к увеличению количества задержанных в 4,5 раза, по сравнению с несогласованными протестами. А также согласованность протеста ведет к увеличению шанса того, что число задержанных будет равно нулю в 9,16 раза, по сравнению с несогласованными протестами. Т.е. если митинг согласован, то все равно вероятность задеражний велика, однако в сравнении с несогласованными митингами, согласованные обеспечивают большую вероятность и отсутствия задержанных вообще.

**Среднее количество протестующих**: каждая дополнительная единица переменной mean ведет к увеличению количества задержанных почти на 0% (?). Т.е. большое число протестующих не обязательно приводит и к большому числу арестованных, хотя небольшая связь прослеживается (просто не такая сильнозаметная).

**Население**: каждая дополнительная единица переменной pop ведет к увеличению количества задержанных почти в 3 раза. Т.е. чем больше людей проживает на территории, тем выше вероятность большого числа задержаний.
 
**3) Постройте предсказанные значения числа задержанных в зависимости от доли голосов и статуса протеста. Проинтерпретируйте получившиеся графики.**

```{r}
model5 <- zeroinfl(arrest~UR_share+status_st, navalniy)

new_navalniy <- with(navalniy, data.frame(arrest=arrest, UR_share=UR_share, status_st=status_st))
new_navalniy$predict <- predict(model5, newdata = new_navalniy, type = "response")

ggplot(new_navalniy,aes(UR_share, predict, color=status_st)) + geom_line() + geom_point() + scale_color_manual(
  values = c("#93b0d0", "#eacc97"),
  name = "Статус", 
  breaks = c("0", "1"),
  labels = c("Несогласованный", "Согласованный")
  )+
  ylab("Вероятность") +
  xlab("Доля голосов за ЕР") +
  theme_minimal()
```

Увеличение доли голосов за ЕР ведет к увеличению вероятности задержаний, однако хочется отметить интересный поворотт - вероятность задержаний выше у согласованного митинга, нежели у несогласованного.

### Задача 2

Вторая задача является более технической. Вам предстоит провести эксплораторный анализ данных о протестах, которые произошли в ходе пенсионной волны протестов. Скачать данные и коудбук можно по ссылке: https://dataverse.harvard.edu/dataset.xhtml?persistentId=doi:10.7910/DVN/4I1JYD 


**1) Сколько протестов было в каждом регионе? Выведите проценты. Какие регионы самые протестые? Сколько в среднем наблюдений попадает в каждую группу? Можно ли проводить многоуровневое моделирование на таких данных?**

```{r}
pension[is.na(pension)] <- 0

pension2 <- pension %>% group_by (Region_rus)

mean <- pension2 %>% summarise(
pr_number_mean = round(mean(pr_number_mean),digits = 0))
mean$persent <- round(mean$pr_number_mean / sum(mean$pr_number_mean) * 100,digits = 1)
```
Во-первых, с учетом того, что NA - это отсутствие протеста, то я решила, что можно на их место поместить 0 - что также обозначает отсутствие протеста (или отсутствие участников). Затем высчитываем среднее значение по региону и получаем следующие результаты. 

Первая пятерка - Новосибирская область (1064), Самарская область (765), Республика Северная Осетия - Алания (684), Нижегородская область (650), Липецкая область (525).

Меньше всего - Кабардино-Балкарская Республика (0).

```{r}
ggplot(mean, aes(pr_number_mean)) + 
  geom_histogram(fill="#93b0d0")+
  ylab("Количество") +
  xlab("Численность на протестах") +
  theme_minimal()

A = matrix(
  c(var(mean$pr_number_mean),
    mean(mean$pr_number_mean)),
  nrow = 1,
  ncol = 2,
  byrow = TRUE)
rownames(A) = ""
colnames(A) = c("Дисперсия", "Среднее")
A
  

```

Теперь о многоуровневом моделировании. Количество групп у нас 78 (подходит), распределение переменной pr_number_mena похоже на распределение с хвостом (подходит), допущения о избыточных нулях соблюдается (не огромный столбик), однако дисперсия что-то совсем велика. Возможно моделирование нельзя проводить из-за не соблюдения последнего допущения об овердисперсии - в среднем по 244 наблюдения в группе с дисперсией аж  в 35 598 (что-то слишком). 

Возможно это связано с тем, что есть регионы где у нас 0 протестов, или 1, в сравнении с тем, что где-то их больше 1000, то это объясняет большой разброс. Может если исключить такие регионы, то можно провести две многоуровневые модели.

**2) Визуализируйте временной срез протестов. Были ли вспышки в количестве акций или тренд довольно равномерный? По оси х - даты (можно объединить по неделям/месяцам при помощи функций из пакета lubridate), по оси у - количество протестов в день/неделю/месяц в зависимости от того, какой временной срез вы выберете.**

```{r}
pension$Date = ymd(pension$Date)
pension$Month <- month(pension$Date, label = T)
pension$Week <- week(pension$Date)

pension4 <- pension %>% group_by (Month) %>% summarise(pr_number_mean = sum(pr_number_mean))

ggplot(pension4, aes(Month, pr_number_mean)) + 
  geom_bar(stat="identity", fill="#93b0d0") + 
  ylab("Численность на протестах") +
  xlab("Месяц") +
  theme_minimal()

ggplot(pension, aes(Week, pr_number_mean)) + 
  geom_bar(stat="identity", fill="#93b0d0") + 
  ylab("Численность на протестах") +
  xlab("Неделя") +
  theme_minimal() +
  facet_grid(~Month)
```

На первом графике видно, что больше всего численность на протестах в среднем была в июле. На втором графике видна вспышка на 30-й неделе (что в июле).

**3.a) Создайте переменную, которая принимает значение 0, если регион является областью/краем/автономной областью и 1, если республикой.**

```{r}
pension <- pension %>%
  mutate(region_rep = case_when(
  Region_rus %in% "Кабардино-Балкарская Республика" ~ 1, 
  Region_rus %in% "Карачаево-Черкесская Республика" ~ 1, 
  Region_rus %in% "Республика Адыгея" ~ 1,
  Region_rus %in% "Республика Адыгея" ~ 1,
  Region_rus %in% "Республика Алтай" ~ 1,
  Region_rus %in% "Республика Башкортостан" ~ 1,
  Region_rus %in% "Республика Бурятия" ~ 1,
  Region_rus %in% "Республика Дагестан" ~ 1,
  Region_rus %in% "Республика Калмыкия" ~ 1,
  Region_rus %in% "Республика Карелия" ~ 1,
  Region_rus %in% "Республика Коми" ~ 1,
  Region_rus %in% "Республика Крым" ~ 1,
  Region_rus %in% "Республика Марий Эл" ~ 1,
  Region_rus %in% "Республика Мордовия" ~ 1,
  Region_rus %in% "Республика Саха" ~ 1,
  Region_rus %in% "Республика Северная Осетия - Алания" ~ 1,
  Region_rus %in% "Республика Татарстан" ~ 1,
  Region_rus %in% "Республика Тыва" ~ 1,
  Region_rus %in% "Республика Хакасия" ~ 1,
  Region_rus %in% "Удмуртская Республика" ~ 1,
  Region_rus %in% "Чувашская Республика" ~ 1,
  TRUE ~ 0
  ))
```

**3.б) Создайте lag - переменную. В дальнейшем мы будем проверять гипотезу, о том, увеличивается ли вероятность наступления протеста от того, сколько человек вышло на предыдущий протест и насколько далеко проходил предыдущий протест. Вам надо создать две переменные: lag для количества вышедших и lag для количества минут, которые требуется потратить, чтобы добраться до протеста пешком. При этом, помните, что наша единица наблюдения - протест в городе. Это значит, что лаг надо делать внутри одного города, а не по всем данным или регионам.**

```{r}
pension <- pension %>%
  group_by(Settlement_rus) %>%
  mutate(count_mean_prev = lag(pr_number_mean, k=1)) %>%
  mutate(time_mean_prev = round(lag(duration_pedestrian/60, k=1), digits = 1))

pension[is.na(pension)] <- 0
```

**4) Вам предложены региональные данные по численности населения. Объедините их с протестными данными. Обратите внимание, что после объединения у вас не должно быть пустых значений по численности населения в регионе. Данные представлены в тысячах, так что после объединения переменную можно домножить.**

```{r}
names(population)[1] <- 'Region_rus'

pension <- pension %>%
  left_join(population)

pension$reg_pop <- pension$reg_pop*1000
```
**5) Задание со звездочкой! Любым способом визуализируйте, сколько было протестов от каждого из акторов в регионе за весь рассматриваемый период. В результате у вас должен получиться барплот, где каждый бар разделен по частям: каждая часть - количество протестов от актора**

```{r}
pension3 <- pension %>%
  group_by(Region_rus, Prime_Org_rus) %>%
  mutate(count_in_region_by_actor_type = sum(pr_number_mean))

pension3$actor_type = ifelse(pension3$Prime_Org_rus %in% c("Гражданская инициатива", "Гражданская Инициатива", "Яблоко", "«Яблоко»", "ЛДПР", "Справедливая Россия", "Коммунисты России"), "Партии", pension3$Prime_Org_rus)
pension3$actor_type = ifelse(pension3$actor_type %in% c("активисты", "Активисты", "Левый Фронт", "Открытая Россия"), "Активисты", pension3$actor_type)

ggplot(pension3, aes(Federal_District_rus,count_in_region_by_actor_type)) + 
  geom_bar (stat="identity",(aes(fill = actor_type))) + 
  coord_flip() +
  ylab("Численность на протестах") +
  xlab("") +
  scale_fill_manual(
  values = c("#6f2205", "#a36c22","#eacc97","#dee8ec","#93b0d0","#a793d0"),
  name = "Акторы") +
  theme_minimal()
```

```{r}
part1_sib <- pension3 [c(1:18,215:229,267:301,333:348,433:468,566:605,773:774,790:797,904:924, 1165:1186),]
part2_dal <- pension3 [c(19:35,210:214,324:329,495:504,699:737,861:872,1040:1049,1263:1281,1368:1370),]
part3_sz <- pension3 [c(36:51,161:193,505:524,552:565,738:769,804:832),]
part4_south <- pension3 [c(52:64,136:160,412:432,770:772,801:803,833:841,925:956),]
part5_cent <- pension3 [c(65:135,194:209,230:266,315:323,388:411,477:494,632:648,957:970,1090:1104,1129:1164,1187:1209,1383:1402),]
part6_sevkaz <- pension3 [c(302:314,330:332,798:800,873:875,1105:1128),]
part7_priv <- pension3 [c(349:387,525:551,606:631,649:698,775:789,842:860,876:903,971:1039,1227:1262,1252:1367),]
part8_ural <- pension3 [c(469:476,1050:1089,1210:1226,1282:1351,1371:1382),]


ggplot(part1_sib, aes(Region_rus,count_in_region_by_actor_type)) + 
  geom_bar (stat="identity",(aes(fill = actor_type))) + 
  coord_flip() +
  ylab("Численность на протестах") +
  xlab("") +
  scale_fill_manual(
  values = c("#6f2205", "#a36c22","#eacc97","#dee8ec","#93b0d0","#a793d0"),
  name = "Акторы") +
  theme_minimal()+ 
  ggtitle("Сибирский")

ggplot(part2_dal, aes(Region_rus,count_in_region_by_actor_type)) + 
  geom_bar (stat="identity",(aes(fill = actor_type))) + 
  coord_flip() +
  ylab("Численность на протестах") +
  xlab("") +
  scale_fill_manual(
  values = c("#6f2205", "#a36c22","#eacc97","#dee8ec","#93b0d0","#a793d0"),
  name = "Акторы") +
  theme_minimal() + 
  ggtitle("Дальний Восток")

ggplot(part3_sz, aes(Region_rus,count_in_region_by_actor_type)) + 
  geom_bar (stat="identity",(aes(fill = actor_type))) + 
  coord_flip() +
  ylab("Численность на протестах") +
  xlab("") +
  scale_fill_manual(
  values = c("#6f2205", "#a36c22","#eacc97","#dee8ec","#93b0d0","#a793d0"),
  name = "Акторы") +
  theme_minimal()+ 
  ggtitle("Северо-Запад")

ggplot(part4_south, aes(Region_rus,count_in_region_by_actor_type)) + 
  geom_bar (stat="identity",(aes(fill = actor_type))) + 
  coord_flip() +
  ylab("Численность на протестах") +
  xlab("") +
  scale_fill_manual(
  values = c("#6f2205", "#a36c22","#eacc97","#dee8ec","#93b0d0","#a793d0"),
  name = "Акторы") +
  theme_minimal()+ 
  ggtitle("Южный")

ggplot(part5_cent, aes(Region_rus,count_in_region_by_actor_type)) + 
  geom_bar (stat="identity",(aes(fill = actor_type))) + 
  coord_flip() +
  ylab("Численность на протестах") +
  xlab("") +
  scale_fill_manual(
  values = c("#6f2205", "#a36c22","#eacc97","#dee8ec","#93b0d0","#a793d0"),
  name = "Акторы") +
  theme_minimal()+ 
  ggtitle("Центральный")

ggplot(part6_sevkaz, aes(Region_rus,count_in_region_by_actor_type)) + 
  geom_bar (stat="identity",(aes(fill = actor_type))) + 
  coord_flip() +
  ylab("Численность на протестах") +
  xlab("") +
  scale_fill_manual(
  values = c("#6f2205", "#a36c22","#eacc97","#dee8ec","#93b0d0","#a793d0"),
  name = "Акторы") +
  theme_minimal() + 
  ggtitle("Северо-Кавказ")
  

ggplot(part7_priv, aes(Region_rus,count_in_region_by_actor_type)) + 
  geom_bar (stat="identity",(aes(fill = actor_type))) + 
  coord_flip() +
  ylab("Численность на протестах") +
  xlab("") +
  scale_fill_manual(
  values = c("#6f2205", "#a36c22","#eacc97","#dee8ec","#93b0d0","#a793d0"),
  name = "Акторы") +
  theme_minimal() + 
  ggtitle("Приволжский")

ggplot(part8_ural, aes(Region_rus,count_in_region_by_actor_type)) + 
  geom_bar (stat="identity",(aes(fill = actor_type))) + 
  coord_flip() +
  ylab("Численность на протестах") +
  xlab("") +
  scale_fill_manual(
  values = c("#6f2205", "#a36c22","#eacc97","#dee8ec","#93b0d0","#a793d0"),
  name = "Акторы") +
  theme_minimal() + 
  ggtitle("Уральский")
```
